【裁判字號】    92,交聲,310
【裁判日期】    920509
【裁判案由】    聲明異議
【裁判全文】
臺灣臺中地方法院交通事件裁定                    九十二年度交聲字第三一號
    原處分機關  交通部公路總局台中區監理所
    異議人即
    受處分人    甲○○
右列受處分人因違反道路交通管理處罰條例案件，對於交通部公路總局台中區監理所
九十二年二月十九日所為之裁決（中監違字第裁六○─Ｃ00000000號裁決書
），聲明異議，本院裁定如左：
    主  文
異議駁回。
    理  由
一、原處分機關略以：本案係台北縣政府警察局三峽分局舉發受處分人甲○○駕駛車
    號５Ｑ─２８２８號自小客車，於九十一年三月三十一日十三時零分許，在鶯歌
    鎮○○路上，因「未依規定駛入來車道」違規，受處分人逾指定應到案日期到案
    ，該所遂於九十二年二月十九日以中監違字第裁六○─Ｃ00000000號裁
    決書，裁處罰鍰新台幣一千八百元整，並記違規點數一點，逾期則依裁決書處罰
    主文規定裁處，於法並無不合等語。
二、本件異議人即受處分人甲○○則以：本人對當地道路並不熟悉，道路交通標誌不
    明確，執勤的警察又不願對駕駛人給予適當、有效的指揮或警示，事發當時對本
    人的陳述未做任何表示亦沒有提供違規單給本人簽認告知應到案日期等，故認本
    件舉發、裁決皆有違誤，爰聲明異議云云。
三、按汽車駕駛人未依規定駛入來車道者，處新台幣六百元以上一千八百元以下罰鍰
    ，並記違規點數一點，道路交通管理處罰條例第四十五條第一項第三款、第六十
    三條定有明文。復依違反道路交通管理事件統一裁罰表準表規定，逾期者，處罰
    鍰新台幣一千八百元整，並記違規點數一點。經查：受處分人甲○○，於九十一
    年三月三十一日十三時零分許，駕駛車號５Ｑ─２８２８號自小客車，在鶯歌鎮
    ○○路上，因「未依規定駛入來車道」違規，為警掣單舉發等情，業據證人即舉
    發員警於本院九十二年四月十八日庭訊時證述明確，並有舉發通知單一紙在卷可
    稽。異議人雖坦承有前揭違規行為，惟辯稱：對當地道路並不熟悉、道路交通標
    誌不明確，事發當時對本人的陳述未做任何表示亦沒有提供違規單給本人簽認告
    知應到案日期云云，然經本院檢視違規路段之道路標線圖及相片六幀，該地段確
    實標有雙黃線，應於駛出路口時右轉順文化路而行，而異議人於陶博館後方停車
    場出入口駛出後，竟跨越雙黃線左轉，故異議人於前揭時、地未依規定駛入來車
    車道違規之事實，可以認定。另本件違規為當場舉發案件，異議人於警員攔停舉
    發違規後拒絕簽收違反道路交通管理事件通知單，業經舉發警員在舉發違反道路
    交通管理事件通知單上明確記載「拒簽」，異議人既係拒收，依「違反道路交通
    管理事件統一裁罰標準及處理細則」第十一條第一項規定「視為已收受」，是異
    議人所稱未收到舉發通知單、不知受罰云云，就裁罰結果亦不生影響。從而，原
    處分機關據以援引上開規定，裁處受處分人罰鍰新台幣一千八百元整，並記違規
    點數一點，逾期則依裁決書處罰主文規定裁處，並無不當。本件異議為無理由，
    應予駁回。
四、據上論斷，應依道路交通管理處罰條例第八十七條第二項、道路交通案件處理辦
    法第十九條，裁定如主文。
中      華      民      國    九十二    年     五       月      九      日
                                        臺灣臺中地方法院交通法庭
                                            法  官  王  靜  秋
右正本證明與原本無異。
如不服本裁定應於送達後五日內向本院提出抗告狀。
                                            書記官
中      華      民      國    九十二    年    伍        月    九      日


司法院資訊處製作；財團法人民間司法改革基金會備份。
